臺灣高雄地方法院刑事判決　　　　　　　 94年度訴字第431號
公　訴　人　臺灣高雄地方法院檢察署檢察官
被　　　告　甲○○　男　38歲.
上列被告因毒品危害防制條例案件，經檢察官提起公訴（93年度
毒偵字第7018號），被告於本院準備程序為有罪之陳述，經本院
告知簡式審判程序意旨並聽取當事人之意見後，合議庭裁定由受
命法官依簡式審判程序獨任審理，本院判決如左：
    主  文
甲○○施用第一級毒品，累犯，處有期徒刑拾月，扣案注射針筒
壹支、夾鍊袋貳包、鐵盒壹只（均內含海洛因殘渣，量微無法析
離秤重），併予沒收銷燬之。又施用第二級毒品，累犯，處有期
徒刑肆月，扣案玻璃球吸食器壹個、夾鍊袋貳包、殘渣袋肆個（
均內含甲基安非他命殘渣，量微無法析離秤重）。應執行有期徒
刑壹年，扣案注射針筒壹支、夾鍊袋貳包、鐵盒壹只、玻璃球吸
食器壹個、殘渣袋肆個（分別含海洛因、甲基安非他命殘渣，量
微無法析離秤重），併予沒收銷燬之。
    事  實
一、甲○○前於民國91年間因竊盜等案件，經本院以91年度訴字
    第903 號判處應執行有期徒刑1 年6 月確定，於92年8 月17
    日縮短刑期執行完畢。另於89、91年間，同因施用毒品案件
    ，經本院先後以89年度毒聲字第4584、91毒聲字第1831號裁
    定觀察勒戒後，均認無繼續施用毒品之傾向，由臺灣高雄地
    方法院檢察署檢察官分別於89年9 月29日以89年度毒偵緝字
    第496 號、91年5 月15日以91年度毒偵字第771 號不起訴處
    分確定。竟仍不知悔改，明知海洛因、甲基安非他命分係業
    經公告列為毒品危害防制條例第二條第二項之第一級、第二
    級毒品，不得非法持有、施用，仍未戒除施用毒品之習性，
    於勒戒執行完畢獲不起訴處分後五年內，竟分別基於施用第
    一級毒品海洛因、第二級毒品甲基安非他命之犯意，於93年
    11 月13 日晚間某時，在其位於高雄市○○區○○路38號12
    樓住處，以將海洛因摻入香菸內吸食，甲基安非他命放入玻
    璃球吸食器內燒烤吸食之方法，分別施用第一級毒品海洛因
    、第一級毒品甲基安非他命各1 次，嗣於同年月15日16時45
    分許，在同址為警持票搜索另案查獲，經採集甲○○尿液鑑
    定呈毒品海洛因、甲基安非他命陽性反應始悉上情，並扣得
    供施用毒品所用之玻璃吸食器1 個、注射針筒1 支、夾鍊袋
    2 包、殘渣袋4 個及鐵盒1 只。
二、案經高雄市政府警察局鹽埕分局報請臺灣高雄地方法院檢察
    署檢察官偵查起訴。
    理  由
一、本件被告甲○○所犯係死刑、無期徒刑、最輕本刑為三年以
    上有期徒刑以外之罪，其於準備程序中就被訴事實為有罪之
    陳述，經法官告知簡式審判程序之旨，並聽取公訴人及被告
    之意見後，經本院裁定由受命法官獨任進行簡式審判程序，
    合先敘明。
二、訊據被告甲○○對於右揭時地施用第一、二級毒品海洛因、
    甲基安非他命之事實，坦白不諱，且被告為警查獲後，經其
    採集並緘封之尿液，送驗結果，均呈嗎啡及甲基安非他命陽
    性反應，此有高雄市立凱旋醫院93年12月6 濫用藥物尿液檢
    驗報告1 紙在卷足憑，又被告住處為警搜索查獲扣得供施用
    毒品所用之玻璃球吸食器1 個、注射針筒1 支、夾鍊袋2 包
    、殘渣袋4 個及鐵盒1 只，經送檢驗結果，注射針筒1 支、
    夾鍊袋2 包及鐵盒1 只含有第一級毒品海洛因陽性反應；玻
    璃球吸食器1 個、注射針筒1 支、夾鍊袋2 包，含有第二級
    毒品甲基安非他命陽性反應，分別有高雄醫學大學附設中和
    紀念醫院94年3 月15日9403─175 至9403─179 號檢驗報告
    5 紙在卷可證，足認被告自白與事實相符，堪予採信。而被
    告前於89、91年間，同因施用毒品案件，經本院裁定觀察勒
    戒後，均認無繼續施用毒品之傾向，由檢察官分別於89年9
    月29日以89年度毒偵緝字第496 號、91年5 月15日以91年度
    毒偵字第771 號不起訴處分確定乙節，有臺灣高雄地方法院
    被告全國前案紀錄表一份在卷足憑，是被告於觀察勒戒期滿
    執行完畢獲不起訴處分後，五年內再犯本件施用毒品犯行。
    本件罪證明確，犯行洵堪認定，應依法論科。
三、核被告甲○○所為，係違反毒品危害防制條例第10條第1 項
    之施用第一級毒品罪及同條例第10條第2 項之施用第二級毒
    品罪。其持有第一級毒品及第二級毒品後進而施用，持有之
    低度行為均為施用毒品之高度行為所吸收，不另論罪。而被
    告所犯上開二罪間，犯意各別，罪名互殊，應予分論併罰。
    又被告於91年間因竊盜等案件，經本院以91年度訴字第903
    號判處應執行有期徒刑1 年6 月確定，於92年8 月17日縮短
    刑期執行完畢乙節，有卷附臺灣高等法院被告全國前案紀錄
    表附卷可參，其受有期徒刑之執行完畢，於五年之內再犯本
    件有期徒刑以上之罪，為累犯，應依刑法第47條規定加重其
    刑。爰審酌被告於觀察勒戒執行完畢獲不起訴處分後，又再
    度施用第一級毒品海洛因及第二級毒品甲基安非他命，顯見
    其未能戒除毒癮，意志不堅，惟念其施用毒品乃戕害自己身
    體健康，尚未危害他人，而本件查獲施用毒品犯行僅有一次
    ，其犯後坦承施用毒品犯行，態度尚可等一切情狀，分別量
    處如主文所示之刑，並定其應執行之刑。另扣案之注射針筒
    1 支、夾鍊袋2 包、玻璃吸食器1 個、殘渣袋4 個及鐵盒1
    只，分別呈海洛因、甲基安非他命陽性反應，已如上述，而
    內含毒品殘渣因量微無法析離秤重，應認與毒品已為一體，
    均依毒品危害防制條例第18條第1 項規定，併予宣告沒收銷
    燬之。
據上論斷，應依刑事訴訟法第273 條之1 第1 項、第299 條第1
項前段，毒品危害防制條例第10條第1 項、第2 項、第18條第1
項前段，刑法第11條、第47條、第51條第5款，判決如主文。
中　　華　　民　　國　　94　　年　　4 　　月　　22　　日
                  刑事第十四庭  法　官  林瑋桓
以上正本證明與原本無異。
如不服本判決，應於判決送達後10日內，向本院提出上訴狀。
                                書記官  謝群育
中　　華　　民　　國　　94　　年　　4 　　月　　12　　日
附錄本案論罪科刑法條：
毒品危害防制條例第十條
施用第一級毒品者，處六月以上五年以下有期徒刑。
施用第二級毒品者，處三年以下有期徒刑。
